【裁判字號】    96,破更,2
【裁判日期】    980326
【裁判案由】    宣告破產
【裁判全文】
臺灣嘉義地方法院民事裁定               96年度破更字第2號
異  議  人  丁○○○
相  對  人  丙○○
            乙○○
上列異議人對相對人依本院96年度破更字第2號宣告破產事件所
申報破產債權之加入聲明異議，本院裁定如下：
    主  文
相對人丙○○所申報之債權新臺幣貳佰萬元准予列入破產債權。
相對人乙○○所申報之債權新臺幣壹佰拾萬元准予列入破產債
權。
    理  由
一按對於破產債權之加入或其數額有異議者，應於第一次債權人
  會議終結前提出之，但其異議之原因知悉在後者，不在此限。
  前項爭議，由法院裁定之，破產法第125條定有明文。又法院
  依破產法第125條第2項規定，對於破產債權之加入或其數額有
  異議所為之裁定，在破產程序中該債權是否可以加入，及其數
  額若干，雖專以該裁定為準，但該裁定並無實體上確定債權及
  其數額之效力，故當事人對實體上有爭執者，非另行訴請確定
  無由解決（最高法院56年臺抗字第58號判例參照）。是破法院
  對破產債權異議所為准駁，僅在破產程序中視為確定之債權，
  作為該破產債權人在債權人會議中得否行使表決權、其破產債
  權額為若干及實施分配之準據，並無實體上之確定力，故法院
  對此異議，僅從形式上判斷為已足，合先敘明。
二異議人於民國97年8月4日第一次債權人會議提出異議意旨略以
  ：相對人為破產人之子女，其對破產人債權是否屬實，應調查
  清楚，破產人在伊提出侵占告訴刑事案件時表示債務僅新臺幣
  （下同）500多萬元，所陳報之債權可能是丙○○接手經營破
  產人所經營瓦斯行而交付破產人的錢等語。
三經查，相對人丙○○乙○○分別陳報如主文第1項、第2項所示
  之債權金額，又丙○○主張其借款2,000,000元予破產人，於
  92年5月23日匯款100萬元、93年9月9日匯款30萬元、94年5月
  24日匯款400,000元等情，業據其提出款項借用證原本、竹崎
  鄉農會交易明細表為證。另相對人乙○○主張其借款130萬元
  予破產人，亦據其提出記載「新臺幣壹佰拾萬元，右之款項
  確實向貴台借用實正無訛萬一到期借主不能償還者連帶保證人
  自當出頭負擔全其責任」、「借主甲○○」等字句，而由乙○
  ○成收執，細繹上開記載文義乃表明借用證之書寫者業已取得
  借款，並已載明負有借款償還責任。是從形式上判斷，相對人
  分別陳報如主文所示之債權金額，應非無據。
四依破產法第125條第2項，裁定如主文。
中    華    民    國     98    年    3    月    26    日
                  民事第二庭  法  官  蘇雅慧
以上正本證明與原本無異。
如對本裁定抗告須於裁定送達後10日內向本院提出抗告狀。
中    華    民    國     98    年    3    月    26    日
                              書記官  劉昀匊


司法院資訊處製作；財團法人民間司法改革基金會備份。
